【裁判字號】    97,交聲,2241
【裁判日期】    970930
【裁判案由】    違反道路交通管理處罰條例聲明異議
【裁判全文】
臺灣臺北地方法院交通事件裁定        97年度交聲字第2241號
原處分機關  交通部公路總局台北區監理所
異  議  人
即受處分人  利新交通有限公司
代  表  人  張家銘
上列異議人即受處分人因違反道路交通管理處罰條例案件，對於
交通部公路總局台北區監理所於中華民國97年8月13日所為之處
分（原處分案號：北監營裁字第裁40-A9L502393號）聲明異議，
本院裁定如下：
    主  文
異議駁回。
    理  由
一、按汽車使用註銷之牌照行駛者，處汽車所有人新臺幣3600元
    以上10800元以下罰鍰，並禁止其行駛，且牌照扣繳之；道
    路交通管理處罰條例第12條第1項第4款、第2項分別定有明
    文。
二、本件原處分機關臺北市交通事件裁決所，係以異議人即受處
    分人利新交通有限公司即張家銘所有之車牌號碼號188-NE號
    營業用小客車，於民國96年5月17日9時7分許，在臺北市○
    ○○路及忠孝西路路口，因使用註銷之牌照行駛，經原舉發
    單位臺北市政府警察局中正第一分局交通分隊警員，以違反
    道路交通管理處罰條例第12條第1項第4款製單舉發。嗣受處
    分人並未提出申訴，經原處分機關乃依道路交通管理處罰條
    例第12條第1項第4款、第2項規定，裁處罰鍰10800元，並扣
    繳牌照。
三、異議意旨略以：異議人於民國96年11月6日向本院聲明異議
    ，並經本院於96年12月11日裁定撤銷原處分。為何監理處未
    將裁決書註銷云云。
四、經查：
（一）受處分人對於駕駛人曾義隆駕駛前揭車輛於上揭時、地，
      因「使用註銷之牌照行駛」之違規事實，並不爭執，此部
      分事實可資認定。
（二）本院前於96年度交聲字第1450號案中認原處分機關就舉發
      違反道路交通管理事件通知單未曾合法送達於受處分人，
      撤銷原處分，並認原舉發機關應另向受處分人合法送達後
      ，再由原處分機關依法裁罰，有該裁定在卷可參，原處分
      機關為符合送達程序，復重新辦理送達，並延展應到案期
      日至97年2月29日止，此有台北市政府警察局北市警交大
      執字第09730420800號函、臺北市政府警察局中正第一分
      局97年1月17日北市警中正一分交字00000000000號函、交
      通部公路總局臺北區監理所送達證書、A9L502393通知單
      通知聯影本在卷可稽。是本件舉發通知單業經合法送達於
      受處分人，受處分人自應依通知單上所載應到案期日前到
      案或繳納罰鍰結案，故交通部公路總局台北區○○○○○
      道路交通管理處罰條例第12條第1項第4款、第2項、違反
      道路交通管理事件通一裁罰基準表及處理細則第44條逕行
      裁決，核無不合。
五、綜上所述，本件受處分人利新交通有限公司即張家銘確有駕
    駛前開車號營業用小客車，在前揭時地使用註銷之牌照行駛
    之違規行為，從而原處分機關依前揭道路交通管理處罰條例
    第12條第1項第4款、第2項、違反道路交通管理事件統一裁
    罰標準表及處理細則第44條規定，裁處受處分人罰鍰10800
    元，自無違誤，受處分人之異議為無理由，應予駁回。
據上論斷，應依道路交通案件處理辦法第19條，裁定如主文。
中    華    民    國    97    年    9     月    30    日
                      交通法庭法  官  沈君玲
以上正本證明與原本無異
如不服本裁定應於送達後5日內向本院提出抗告狀
                              書記官  劉麗英
中    華    民    國    97    年    10     月    1    日


司法院資訊處製作；財團法人民間司法改革基金會備份。
